臺灣桃園地方法院刑事判決　　　　　 100年度審訴字第1155號
公　訴　人　臺灣桃園地方法院檢察署檢察官
被　　　告　葉時賢
上列被告因違反槍砲彈藥刀械管制條例案件，經檢察官提起公訴
（100 年度偵字第7731號），被告於準備程序進行中為有罪陳述
，經本院合議庭裁定由受命法官獨任進行簡式審判程序，判決如
下：
    主      文
葉時賢未經許可，寄藏子彈，處有期徒刑月，併科罰金新臺幣
壹萬元，有期徒刑如易科罰金，罰金如易服勞役，均以新臺幣壹
仟元折算壹日。
    事實及理由
一、被告所犯之罪，為死刑、無期徒刑、最輕本刑3 年以上有期
    徒刑或高等法院管轄第一審案件以外之罪，而被告於本院準
    備程序進行中，就被訴事實為有罪之陳述，經本院告知簡式
    審判程序意旨，並聽取公訴人及被告之意見後，依刑事訴訟
    法第273 條之1 第1 項之規定，裁定依簡式審判程序審理。
二、犯罪事實：
    葉時賢明知具有殺傷力之子彈為槍砲彈藥刀械管制條例所列
    管之違禁品，未經許可，不得持有、寄藏，竟基於為他人寄
    藏具有殺傷力之非制式子彈之犯意，於99年7 月18日（起訴
    書誤載為8 日，經蒞庭檢察官當庭更正）前一週內之某日，
    在桃園縣新屋鄉與新竹縣新豐鄉交界附近某處，受真實姓名
    年籍均不詳，綽號「阿嘉」之成年友人所託，收受具有殺傷
    力之9mm 非制式子彈1 顆並代為寄藏。嗣葉時賢於99年7 月
    18日（起訴書誤載為8 日，經蒞庭檢察官當庭更正）凌晨0
    時30分許，駕駛車牌號碼QV-7589 號自用小客車，行經桃園
    縣新屋鄉○○路○段1133號前，因發生交通事故，經員警據
    報到場處理並於車內發現上述子彈（已試射用罄）而循線查
    獲。
三、認定被告犯罪所憑之證據：
  (一)被告葉時賢於警詢、偵訊及本院審理時之自白。
  (二)證人吳怡珊於警詢時之證述。
  (三)桃園縣政府警察局楊梅分局扣押筆錄、扣押物品目錄表、扣
    押物品清單、內政部警政署刑事警察局100 年3 月23日刑鑑
    字第1000034013號鑑定書及內政部警政署刑事警察局100 年
    4 月19日刑鑑字第1000046023號函各1 份，員警職務報告1
    紙及扣案子彈照片共4 張。
四、按槍砲彈藥刀械管制條例第12條第4 項之罪，係將「持有」
    與「寄藏」為分別之處罰規定，單純之「持有」，固不包括
    「寄藏」，但寄藏之受人委託代為保管，其保管之本身所為
    之「持有」，既係「寄藏」之當然結果，法律上自宜僅就「
    寄藏」行為為包括之評價，不應另就「持有」予以論罪（最
    高法院74年台上字第3400號判例參照），故被告持有子彈之
    行為，係「寄藏」之當然結果，不另論罪。故核被告所為，
    係犯槍砲彈藥刀械管制條例第12條第4 項之未經許可寄藏子
    彈罪。再按寄藏子彈之行為，係屬繼續犯，寄藏期間均屬行
    為之繼續（最高法院88年度第8 次刑事庭會議決議參照），
    是被告寄藏上述子彈，應僅論以繼續犯之未經許可寄藏子彈
    之一罪。又起訴意旨以被告於民國94年1 月6 日經本院以92
    年度易字第1427號判處有期徒刑2 年8 月確定，於98年6 月
    11日假釋付保護管束期滿執行完畢，認應構成累犯云云。惟
    按刑法第47條所謂累犯，係以受有期徒刑之執行完畢，或受
    無期徒刑或有期徒刑一部之執行而赦免後，5 年內再犯有期
    徒刑以上之罪，為其成立要件，若假釋中更犯罪受有期徒刑
    以上刑之宣告，祇得為撤銷假釋之原因，不適用累犯之規定
    （最高法院25年非字第25號判例參照）；累犯之成立，以曾
    受有期徒刑之執行完畢，或受無期徒刑或有期徒刑一部之執
    行而赦免後，5 年以內再犯有期徒刑以上之罪者為要件。如
    在假釋中更犯罪，受有期徒刑以上刑之宣告者，依刑法第78
    條第1 項之規定，既應撤銷其假釋，則其刑罰尚未執行完畢
    ，自無由成立累犯（最高法院78年度臺上字第3239號判決、
    87年度臺非字第87號判決參照）。本案被告雖於92年間，因
    常業竊盜案件，經本院以92年度易字第1427號判決判處有期
    徒刑2 年8 月，刑前強制工作3 年確定，於97年9 月11日縮
    短刑期假釋出監並付保護管束，並於98年6 月11日保護管束
    期滿，惟其另於假釋期間之97年12月間某日故意再犯寄藏改
    造槍枝、子彈罪，有本院100 年度重訴緝字第2 號判決附卷
    可參，且其假釋期滿日至今亦未逾3 年，其假釋仍得被撤銷
    ，自不宜因被告假釋期滿而認已執行完畢並論以累犯，起訴
    意旨容有誤會，附此敘明。爰審酌被告明知未經許可寄藏子
    彈，危害人身安全、社會秩序至鉅，而為法律所禁止，竟仍
    恣意寄藏具殺傷力之子彈，藐視公共規範，欠缺守法觀念，
    應予非難，兼衡其持有前開子彈期間尚短，並未實際造成他
    人生命、身體、財物之損害，且犯後坦承犯行，態度良好，
    及其生活狀況、智識程度等一切情狀，量處如主文所示之刑
    ，並諭知易科罰金及易服勞役之折算標準。至扣案之具有殺
    傷力之非制式子彈1 顆，因內政部警政署刑事警察局於鑑驗
    過程中已實際試射擊發，失其子彈違禁物之性質，毋庸併宣
    告沒收，附此敘明。
五、應適用之法條：
    刑事訴訟法第273 條之1 第1 項、第299 條第1 項前段、第
    310 條之2 、第454 條第1 項，槍砲彈藥刀械管制條例第12
    條第4 項，刑法第11條前段、第41條第1 項前段、第42條第
    3 項前段。
六、如不服本判決，應於判決送達後10日內向本院提出上訴狀（
    應附繕本），其未敘述上訴理由者，應於上訴期間屆滿後20
    日內補提理由書狀於本院，上訴於臺灣高等法院。
本案經檢察官馮浩庭到庭執行職務。
中    華    民    國  100     年    7     月    29    日
                    刑事庭  法  官  許曉微
以上正本證明與原本無異。
                            書記官  洪明媚
中    華    民    國  100     年    7     月    29    日
本案論罪科刑法條：
槍砲彈藥刀械管制條例第12條第4 項
未經許可，持有、寄藏或意圖販賣而陳列子彈者，處5 年以下有
期徒刑，併科新台幣300 萬元以下罰金。